臺灣臺北地方法院刑事判決　　　　　　 100年度易字第2248號
公　訴　人　臺灣臺北地方法院檢察署檢察官
被　　　告　陳平良
上列被告因竊盜案件，經檢察官提起公訴（100年度偵字第15776
號），本院判決如下：
    主  文
陳平良竊盜，累犯，處有期徒刑伍月；又攜帶兇器竊盜，累犯，
處有期徒刑捌月，扣案之鉗子貳支沒收。應執行有期徒壹年，扣
案之鉗子貳支沒收。
    事  實
一、陳平良前因竊盜案件，由本署檢察官以97年度偵字第26795
    號提起公訴後，經本院以97年度易字第3716號判處有期徒刑
    7月確定，於民國98年7月1日執行完畢。詎猶不知悔改，復
    基於意圖為自己不法所有之竊盜犯意，分別：
（一）於100年6月17日凌晨1時20分許，在臺北市○○區○○街
      106巷口，徒手竊取詹宸冠所有價值約新臺幣（下同）
      1,500元紫色腳踏車1部得手，供己代步使用，嗣於同日凌
      晨3時許騎乘該腳踏車行經臺北市○○區○○街26巷內，
      即將之棄置路邊。嗣經警追查另起竊盜案件，勘查現場尋
      獲上開腳踏車，並在前置物籃內拾得詹宸冠履歷資料，始
      循線查悉上情。
（二）於100年7月26日凌晨2時許，在臺北市○○區○○街路旁
      ，攜帶足對人之生命、身體產生威脅而客觀上可作為兇器
      使用之鉗子2支在身，並持其中1支黃色柄的虎頭鉗1支解
      開鎖鍊後，竊取陳永明所有價值約8,500元之白色腳踏車1
      部，得手後騎乘離去。嗣陳平良騎該車行經臺北市中山區
      市○○道○段91號前，員警姚治平認其行跡可疑盤查，當
      場扣得上開鉗子2把，經陳平良偕同員警返回派出所查詢
      登記烙碼資料確認原車主，始查悉上情。
二、案經詹宸冠、陳永明分別訴由臺北市政府警察局大安分局報
    告臺灣臺北地方法院檢察署檢察官偵查起訴。
    理  由
一、本判決下列所引用之傳聞證據（包括人證或文書證據等證據
    方法），當事人均未爭執其證據能力，迄至言詞辯論終結前
    亦均未曾聲明異議，本院審酌該證據作成時之情況，並無不
    當之情形，且與本案亦有相當之關聯性，認以之作為證據應
    屬適當，依刑事訴訟法第159條之5第2項規定，得作為證據
    。
二、訊據被告陳平良對於犯罪事實（二）所示犯行自自不諱，核
    與告訴人陳永明於警詢時之供述相符，並有贓物認領保管單
    、臺北市政府警察局貴重物品登記系統列印資料、查獲照片
    在卷可稽，另有鉗子2支扣案可佐，足資補強被告上開任意
    性之自白而認與事實相符，此部分加重竊盜犯行，自堪認定
    。
三、訊據被告自承其於100年6月17日凌晨3時許，有騎乘腳踏車
    行經臺北市○○區○○街附近，遭當地監視錄影攝得行蹤畫
    面等情不諱，惟矢口否認有犯罪事實（一）所示加重竊盜犯
    行，辯稱：伊沒有偷騎紫色腳踏車，連碰都沒有，當時所騎
    乘的腳踏車是在萬華康定路向流浪漢借的黑色腳踏車云云。
    惟查：
（一）告訴人詹宸冠於100年6月17日凌晨1時許將所有紫色腳踏
      車停在臺北市○○街106巷口，於同日凌晨3時許返回取車
      發現遭竊，嗣為警於在臺北市○○街26巷4號前路旁尋獲
      等情，業據其於警詢時供述在卷，堪認其所有腳踏車確有
      遭他人竊取之被害情節。
（二）再查，被告於同日凌晨1時許確有自臺北市萬華區龍山寺
      一帶開始騎乘腳踏車，嗣於同日2時54分許現身在臺北市
      大安區○○街26巷內，而為該處監視器攝得影像等節，有
      監視錄影翻拍照片在卷可證（見偵卷第30頁以下），被告
      並不否認上情，並自承翻拍照片中攝得之人為伊無誤。而
      上開告訴人詹宸冠所有紫色腳踏失竊及尋獲處所，亦分別
      在龍山寺附近之三水街及泰順街巷內，綜合告訴人詹宸冠
      上開停放腳踏車時間、被告同日行跡及員警尋獲此部腳踏
      車的地點等跡證，其間時間、地點相續密接。復觀諸上開
      翻拍照片，被告有在巷內停放原先騎乘之腳踏車，作短暫
      停留，嗣扛取後附兒童座椅之另部腳踏車離去等動作，復
      員警因此在泰順街巷內現場查獲告訴人詹宸冠所有的腳踏
      車，足認被告當時確係騎乘上開之腳踏車前來，堪認其為
      本件行竊之人無訛。
（三）至被告雖稱當晚所騎乘腳踏車係向流浪漢借得，並非行竊
      而來云云。惟按被告於案發後，或因不願據實陳述實際之
      行為人，或有其他顧慮，遂將其犯行均推卸予已故之某人
      ，甚或是任意捏造而實際上不存在之人，以資卸責。惟因
      法院無從使被告與該已故或不存在之人對質，其辯解之真
      實性如何，即屬無從檢驗，而難以遽信（最高法院98年度
      台上字第7120號判決意旨參照）。查被告始終無法提出出
      借人之真實姓名或其他可供辨識人別之資料以供調查，已
      難遽認確有其情。再徵諸被告於審理供稱：「我向流浪漢
      借，他在那邊睡覺。那台腳踏車距離流浪漢約6公尺多，
      因為我與他已經認識很久了，他喝醉酒在那邊，他還沒有
      睡覺我就問他你等一下腳踏車借我，他說在那邊。我不知
      道他的名字，就喝酒認識的。流浪漢平常有在騎腳踏車，
      他是在作回收的」、「那台腳踏車在騎經泰順街我被攝影
      處所不久後，就脫鏈，我就用牽的，牽去哪裡我忘記了，
      我也忘記我放在哪裡，所以沒有牽回去給流浪漢」云云，
      被告與流浪漢僅係飲酒偶識，互不知姓名，流浪漢平常亦
      有騎乘該車作資源回收工作需求，焉有任意出借被告之理
      ，被告亦非暫供短程騎乘使用，而係將之騎乘至遠處，於
      騎乘途中所生鏈條鬆脫復非不可自行排除修復之故障，被
      告竟將自他人所借得之腳踏車路邊任意丟棄，事後未返還
      予出借人，衡諸所述出借經過，在在悖於情理，足見被告
      前開所辯，純屬幽靈抗辯，並無實據，不可採信。
（四）綜上，被告此部分普通竊盜犯行，事證明確，亦應依法論
      科。
四、扣案鉗子係金屬材質，質地堅硬，衡情在客觀上已足對人之
    生命、身體、安全構成威脅，具有危險性，自屬刑法第321
    條第1項第3款所規定之兇器。核被告所為，就如犯罪事實欄
    （一）、（二）部分，分別係犯刑法320條第1項普通竊盜罪
    、同法第321條第1項第3款之攜帶兇器竊盜罪。被告所犯上
    開2罪，犯意各別，行為互殊，應分論併罰。被告有如事實
    欄所述論罪科刑及刑之執行前案，有臺灣高等法院被告前案
    紀錄表在卷可稽，其於5年之內，故意再犯本件有期徒刑以
    上之罪，就所犯2罪，均為累犯，應依刑法第47條第1項規定
    ，加重其刑。爰審酌被告前有竊盜前案，素行非佳，本件仍
    不知悔改，未循正當途徑取財，僅圖得不勞而獲，分別徒手
    或持械器竊取他人腳踏車代步，侵害他人財產權，犯後自白
    加重竊盜犯行，否認普通竊犯行之態度，惟本案贓物均為告
    訴人領回，另衡酌被告生活狀況、智識程度、所竊財物價值
    等一切情狀，分別量處如主文所示之刑及定其應執行之刑。
    末扣案之鉗子2支均為被告所有，供被告100年7月26日竊盜
    犯行所用工具或攜帶在身之兇器，爰依刑法第38條第1項第2
    款之規定沒收之。至扣案手套1只、抹布1條，被告於審理中
    稱與
    本件竊盜犯行無涉，復無事證足認為本件犯罪所用之物，亦
    非屬違禁物，爰不併予宣告沒收。
據上論斷，應依刑事訴訟法第299條第1項前段、刑法第320條第1
項、第321條第1項第3款、第47條第1項、第51條第5款、第38 條
第1項第2款，刑法施行法第1條之1，判決如主文。
本案經檢察官趙雪瑛到庭執行職務。
中    華    民    國   100    年    8     月    30    日
                  刑事第十三庭  法  官  林瑋桓
以上正本證明與原本無異。
如不服本判決應於收受送達後10日內向本院提出上訴書狀，並應
敘述具體理由；其未敘述上訴理由者，應於上訴期間屆滿後20日
內向本院補提理由書（均須按他造當事人之人數附繕本）「切勿
逕送上級法院」。告訴人或被害人如對於本判決不服者，應具備
理由請求檢察官上訴，其上訴期間之計算係以檢察官收受判決正
本之日期為準。
                                書記官  鄭伊芸
中    華    民    國   100    年    8     月    30    日
附錄法條
刑法第320條
意圖為自己或第三人不法之所有，而竊取他人之動產者，為竊盜
罪，處5  年以下有期徒刑、拘役或 5 百元以下罰金。
意圖為自己或第三人不法之利益，而竊佔他人之不動產者，依前
項之規定處斷。
前二項之未遂犯罰之。
刑法第321條
犯竊盜罪而有下列情形之一者，處 6 月以上、5 年以下有期徒
刑，得併科新臺幣 10 萬元以下罰金：
一、侵入住宅或有人居住之建築物、船艦或隱匿其內而犯之者。
二、毀越門扇、牆垣或其他安全設備而犯之者。
三、攜帶兇器而犯之者。
四、結夥三人以上而犯之者。
五、乘火災、水災或其他災害之際而犯之者。
六、在車站、埠頭、航空站或其他供水、陸、空公眾運輸之舟、
    車、航空機內而犯之者。
前項之未遂犯罰之。